---
title: "| Limnología Aplicada: Metabolismo de ecosistemas acuáticos. \n| Parte IV\n"
output:
  html_document:
    css: Formato_ejercicios.css
    theme: paper
    code_folding: hide
csl: Limnology_Oceanography_bib.csl
bibliography: /home/jorge/Documentos/jorge/Documentos/Archivos_Latex/library.bib
---

```{r setup, include=FALSE}
knitr::opts_chunk$set(echo = TRUE)
```

##Estabilidad térmica de la columna de agua.

```{r echo = FALSE}
dt2 <- read.csv("./Datos_descargados/datos_temp_hourly.csv")

```

Como bien sabéis, aunque hayamos asumido que la profundidad de la capa de mezcla es fija durante todo el periodo seleccionado, la estabilidad térmica de la columna de agua cambia a lo largo del año. En los ecosistemas templados, existen por lo general dos periodos de mezclas (lagos dimícticos), uno en otoño después de una estratificación durante el verano y otro en primavera después de la estratificación del invierno que se produce cuando la temperatura de la superficie cae por debajo de 4 $^oC$ y lás aguas más cálidas quedan sumergidas. Aquí en nuestro clima meditarráneo, tenemos por lo general un solo perido de mezcla (lagos monomícticos), en otoño. Esto es debido a que las temperaturas del invierno no son tan bajas como para generar una termoclina inversa.

Si habéis tenido suerte en la búsqueda de los datos que os pedí (recordad que buscabamos información sobre temperatura a distintas profundidas durante el periodo que seleccionamos para el lago Trout), podemos intentar cálcular a que profundidad se encuentra el metalimnion y, por ende, cual es la profundidad de la capa de mezcla (z.mix). Si no los encontrastéis no os preocupéis, [aquí podéis decargarlos](https://portal.edirepository.org/nis/mapbrowse?packageid=knb-lter-ntl.116.26). La resolución que nos interesa es horaria (igual que la de los demás datos con los que hemos trabajado).
Aquí os dejo el código para descargar directamente los datos que necesitamos a un objeto llamado dt2:

```{r eval = FALSE}
inUrl2  <- "https://pasta.lternet.edu/package/data/eml/knb-lter-ntl/116/26/c4aeea97f85c26cc39781d6b8dd40cb3" 
infile2 <- tempfile()
download.file(inUrl2,infile2,method="curl")

                   
 dt2 <-read.csv(infile2,header=F 
          ,skip=1
            ,sep=","  
                ,quot='"' 
        , col.names=c(
                    "sampledate",     
                    "year4",     
                    "month",     
                    "daynum",     
                    "hour",     
                    "depth",     
                    "wtemp",     
                    "flag_wtemp"    ), check.names=TRUE)
               
  
# Fix any interval or ratio columns mistakenly read in as nominal and nominal columns read as numeric or dates read as strings
                                                   
# attempting to convert dt2$sampledate dateTime string to R date structure (date or POSIXct)                                
tmpDateFormat<-"%Y-%m-%d"
tmp2sampledate<-as.Date(dt2$sampledate,format=tmpDateFormat)
# Keep the new dates only if they all converted correctly
if(length(tmp2sampledate) == length(tmp2sampledate[!is.na(tmp2sampledate)])){dt2$sampledate <- tmp2sampledate } else {print("Date conversion failed for dt2$sampledate. Please inspect the data and do the date conversion yourself.")}                                                                    
rm(tmpDateFormat,tmp2sampledate) 
if (class(dt2$year4)=="factor") dt2$year4 <-as.numeric(levels(dt2$year4))[as.integer(dt2$year4) ]               
if (class(dt2$year4)=="character") dt2$year4 <-as.numeric(dt2$year4)
if (class(dt2$month)=="factor") dt2$month <-as.numeric(levels(dt2$month))[as.integer(dt2$month) ]               
if (class(dt2$month)=="character") dt2$month <-as.numeric(dt2$month)
if (class(dt2$daynum)=="factor") dt2$daynum <-as.numeric(levels(dt2$daynum))[as.integer(dt2$daynum) ]               
if (class(dt2$daynum)=="character") dt2$daynum <-as.numeric(dt2$daynum)
if (class(dt2$depth)=="factor") dt2$depth <-as.numeric(levels(dt2$depth))[as.integer(dt2$depth) ]               
if (class(dt2$depth)=="character") dt2$depth <-as.numeric(dt2$depth)
if (class(dt2$wtemp)=="factor") dt2$wtemp <-as.numeric(levels(dt2$wtemp))[as.integer(dt2$wtemp) ]               
if (class(dt2$wtemp)=="character") dt2$wtemp <-as.numeric(dt2$wtemp)
if (class(dt2$flag_wtemp)!="factor") dt2$flag_wtemp<- as.factor(dt2$flag_wtemp)
                
# Convert Missing Values to NA for non-dates
                


# Here is the structure of the input data frame:
str(dt2)                            
attach(dt2)                            
# The analyses below are basic descriptions of the variables. After testing, they should be replaced.                 

summary(sampledate)
summary(year4)
summary(month)
summary(daynum)
summary(hour)
summary(depth)
summary(wtemp)
summary(flag_wtemp) 
detach(dt2)
```

Una vez hemos descargado los datos vamos a seleccionar el periodo que nos interesa, en función a los datos que ya teníamos seleccionado:

```{r}
#Cargamos los datos que ya teníamos seleccionados
datos.ts <-  read.csv("./Datos/datos_ts_2005.csv")
datos.ts$datetime <- as.POSIXct(datos.ts$datetime)

#Vamos a darle un formato a la fecha homogéneo y coherente con los demás objetos con los que hemos trabajado.
dt2$datetime <- as.POSIXct(paste(dt2$sampledate, dt2$hour/100), format = "%Y-%m-%d %H")

#Seleccionamos el mismo periodo
Perfiles_temp <- subset(dt2, datetime >= min(datos.ts$datetime) & datetime <= max(datos.ts$datetime)) 
rm(dt2) #Eliminamos el archivo para descargar la memoria
```

Vamos a guardar los datos para más adelante.

```{r}
write.csv(Perfiles_temp, "./Datos/Perfiles_temp.csv", row.names = FALSE)
```


Una vez seleccionado los datos, podemos empezar a pensar en como calcular la profundidad de la capa de mezcla. El paquete con el que estamos trabajando (`LakeMetabolizer`) cuenta con una función para ello. Esta función, en realidad, es importada de otro paquete muy interesante, [`rLakeAnalyzer`](https://cran.r-project.org/web/packages/rLakeAnalyzer/rLakeAnalyzer.pdf), para los que tengan pensado trabajar con datos limnológicos. En esta práctica no tendremos tiempo de verlo pero merece al menos ser nombrado. La función de la que hablamos es `ts.meta.depths()`. Esta función nos dice entre que profundidades se encuentra el metalimnion. Por encima de este tendremos el epiliminion (capa de mezcla) y por debajo el hipolimion. Si leemos la información de la función (`?ts.meta.depths`), nos explica los datos que tenemos que proporcionarle y cómo. 

Antes de nada, tenemos que modificar el formato de nuestra tabla de datos, vamos a ello:

```{r}
library(reshape2)
#Transformamos los datos al formato 'ancho'
dt_wtemp <- dcast(Perfiles_temp, datetime ~ depth, value.var = "wtemp")
head(dt_wtemp)
#Renombramos las columnas según nos pide la función
colnames(dt_wtemp)[-1] <- paste("wtr", colnames(dt_wtemp)[-1], sep = '_')
head(dt_wtemp)
```

Ahora sí podemos aplicar la función:

```{r}
library(LakeMetabolizer)
metalimnion <- ts.meta.depths(dt_wtemp, na.rm = TRUE) 
```

La función tiene el argumento `slope` para que le indiquemos a partir de que gradiente de densidad consideramos que existe termoclina, el defecto es 0.1 y nosotros lo vamos a dejar así.

Este es el resultado:

```{r}
head(metalimnion)
```

Ahora seleccionamos la parte superior del metalimnion como límite de nuestra capa de mezcla.

```{r}
#Reemplazamos los datos de la variable que ya habiamos creado de z.mix
datos.ts$z.mix <- metalimnion$top

#Guardamos los datos para más adelante
  write.csv(datos.ts, "./Datos/datos_ts_2005_zmix.csv", row.names = FALSE)
```

Pues bien, ahora que ya hemos cálculado la profundidad de la capa de mezcla y la hemos añadido a nuestra tabla de datos, podemos volver a calcular las tasa metabólicas, como ya hemos hecho anteriormente. Esto os lo dejo a vosotros...

```{r echo = FALSE, results= "hide", message= FALSE}
Metabolismo_Trout <- metab(datos.ts, lake.lat = 46, method = "bookkeep")
write.csv(Metabolismo_Trout, "./Datos/Metabolismo_Trout.csv", row.names = FALSE)
```

<div class="ejercicios">
<h2 class="texto">Tarea</h2>
<p class="texto">Anteriormente asumimos que la capa de mezcla tenía una profundidad fija durante todo el periodo. Ahora, hemos conseguido los datos de temperatura y hemos podido calcular la profundidad de la capa de mezcla.</p>
<p class="textoC">Vuelve a calcular el metabolismo para el periodo que seleccionamos pero con la profundidad de la capa de mezcla que acabamos de calcular.</p>
<p class="texto">Sube al campus virtual un arhivo *.csv con el resultado del metabolismo (GPP, R, NEP).</p></div>
